【裁判字號】    89,交上易,628
【裁判日期】    890530
【裁判案由】    公共危險
【裁判全文】
臺灣高等法院臺南分院刑事判決          八十九年度交上易字第六二八號   Ｃ
      上  訴  人  臺灣臺南地方法院檢察署檢察官
      被      告  乙  ○  ○
右上訴人因被告公共危險案件，不服臺灣臺南地方法院八十九年度交易字第五一號中
華民國八十九年二月十四日第一審判決（起訴案號：臺灣臺南地方法院檢察署八十八
年度偵字第一三０四二號），提起上訴，本院判決如左：
      主      文
上訴駁回。
      理      由
一、公訴意旨略以：乙○○明知酒醉不能安全駕駛汽車，竟於民國八十八年十月十六
    日上午八時十分許，酒後駕駛車牌號碼Ｄ五─八五三九號自小客車，於行經台南
    市○○區○○路二段一三三八號前時，與甲○○所駕駛之車號ＵＫ－八七九０號
    自小客車發生擦撞，經警前往事故現場處理，測得乙○○吐氣所含酒精濃度達每
    公升０．四八毫克（MG/L），客觀上已達不能安全駕駛動力交通工具之程度，因
    認被告有犯刑法第一百八十五條之三之公共危險罪嫌云云。
二、按犯罪事實應依證據認定之，無證據不得推定其犯罪事實；又不能證明被告犯罪
    者，應諭知無罪之判決，刑事訴訟法第一百五十四條、第三百零一條第一項分別
    定有明文。又認定不利於被告之事實，須依積極證據，苟積極證據不足為不利於
    被告事實之認定時，即應為有利於被告之認定，更不必有何有利之證據；再事實
    之認定，應憑證據，如未能發現相當證據，或證據不足以證明，自不能以推測或
    擬制之方法，為裁判基礎，最高法院三十年上字第八一六號、四十年臺上字第八
    六號判例可資參照  。
三、公訴人認被告涉有刑法第一百八十五條之三定飲用酒類，不能安全駕駛動力交通
    工具之公共危險罪嫌，無非以被告酒後駕駛車牌號碼Ｄ五─八五三九號自小客車
    ，於行經台南市○○區○○路二段一三三八號前時，與甲○○所駕駛之車號ＵＫ
    －八七九０號自小客車發生擦撞，經警前往事故現場處理，測得乙○○吐氣所含
    酒精濃度達每公升０．四八毫克（MG/L），為其所憑論據。訊之被告則堅詞否認
    有公共危險犯行，辯稱：當時雖有喝酒，但仍正常開車，係對方不當迴轉，而造
    成擦撞，伊違規部分已經處罰完畢等語。
四、按刑法第一百八十五條之三規定，服用酒類，不能安全駕駛動力交通工具而駕駛
    者，處一年以下有期徒刑、拘役或三萬元以下罰金。此所謂不能安全駕駛動力交
    通工具而駕駛者，係指對於酒精濃度呼氣已達每公升０‧五五毫克（MG/L）或血
    液濃度達０‧一一％以上，肇事率為一般正常人之十倍，認為已達「不能安全駕
    駛」之標準，法務部八十八年五月十八日法檢字第００一六六九號函示甚明。
    查本件被告飲酒後其吐氣所含酒精濃度為０、四八毫克，雖被告酒後駕車確與甲
    ○○擦撞，然依事故後臺南市警察局處理交通事故現場勘驗圖所示，被告車輛係
    由西向東，以每小時三十公里速度行進中，而對向來車，突然違規在雙黃線迴轉
    ，並在被告前方進入被告車道，致被告向右閃避不及而發生擦撞，雙方均無傷害
    ，有臺南市警察局處理交通事故處理紀錄表及現場勘驗圖在卷可稽。被告就本件
    交通事故之處理，顯已盡相當注意能力，雖其飲酒後其吐氣所含酒精濃度為０‧
    四八毫克，充其量僅祇係違反道路交通安全規則第一百十四條第二款所定０‧二
    五毫克違規標準，係屬道路交通管理處罰條例第三十五條第一項第一款規定處罰
    範疇，且臺南市警察局已依規定舉發，有舉發違反交通管理事件通知單在卷足憑
    ，尚難以刑法第一百八十五條之三之公共危險罪相繩。
五、本件被告雖經檢測其飲酒後其吐氣所含酒精濃度為０‧四八毫克，惟尚無證據可
    資證明其不能安全駕駛動力交通工具而駕駛；此外復查無其他積極證據，足資證
    明被告有公訴意旨所指之犯行，應認被告犯罪不能證明，原審因予諭知被告無罪
    ，本院經核其認事用法，尚無不合。檢察官上訴意旨，指摘原判決不當，為無理
    由，應予駁回。
據上論結，應依刑事訴訟法第三百六十八條，判決如主文。
本案經檢察官曾顯智到庭執行職務。
中    華    民    國      八十九      年      五      月      三十      日
                                  臺灣高等法院臺南分院刑事第五庭
                                      審判長法官  茆    臺    雲
                                            法官  曾    平    杉
                                            法官  李    文    福
右正本證明與原本無異。
不得上訴。
                                      法院書記官  徐    瑞    清
中    華    民    國      八十九      年      五      月      三十      日


司法院資訊處製作；財團法人民間司法改革基金會備份。
